# 关于处置咨询费

提问人：闲不住 时间：2018-06-22 10:27:00
请教陈版：
我处置了一个项目公司的股权，丧失了控制权，处置过程中发生了一些金额较大额财务顾问费，但是我和项目公司的股权受让方都约定好 这个财务费用等未来项目公司分回收益的时候从项目公司中走掉，那现在我对这块费用如何入账？另外对块未来分回收益的抵减是否需要 考虑？
谢谢陈版？

回答人：chenyiwei
首先，这部分财务顾问费的目的是为本企业转让股权服务，因此不应确认为项目公司的费用。如果由项目公司承担该项支出，应作为项目公司对其股东的一项分配处理，在项目公司账面上冲减权益。 其次，站在本企业（出售方股东）的视角，如果这部分财务顾问费日后从项目公司收回的可能性很大，则：（ 1 ）发生财务顾问费时，正常确认为投资收益，并减少银行存款（或确认为其他应付款）；（ 2 ）确认对项目公司的债权时，借记其他应收款，贷记投资收益。